臺灣臺北地方法院刑事判決
111年度審原交易字第14號
公  訴  人  臺灣臺北地方檢察署檢察官
被      告  林金花



選任辯護人  林承毅律師（法扶律師）            
上列被告因公共危險案件，經檢察官提起公訴（111年度偵字第1
7760號），本院判決如下：
    主  文
林金花吐氣所含酒精濃度達每公升零點二五毫克以上而駕駛動力
交通工具，處有期徒刑陸月，併科罰金新臺幣肆萬元，有期徒刑
如易科罰金，罰金如易服勞役，均以新臺幣壹仟元折算壹日。
    事  實
一、林金花自民國111年5月24日下午1時至同日下午5時止，在桃
    園市南崁區某工寮內，與同事飲用啤酒數罐後，其明知飲酒
    後已達不得駕駛動力交通工具之程度，竟基於酒後駕駛動力
    交通工具之犯意，於同日晚間6時許，自上開工寮駕駛車牌
    號碼0000-00號自用小客貨車上路欲返家。嗣於同日晚間10
    時8分許，行經臺北市○○區○道0號公路北向23.8公里處，不
    慎追撞前方車牌號碼000-0000號自用小客貨車、3V-588號自
    用大貨車而肇事，經員警到場處理，發現其身上酒味濃厚，
    並於同日晚間11時2分許，對其施以吐氣酒精濃度測試，測
    得其吐氣所含酒精濃度達每公升0.84毫克，始悉上情。
二、案經內政部警政署國道公路警察局第一公路警察大隊報請臺
    灣臺北地方檢察署檢察官偵查起訴。
    理  由
壹、證據能力部分：
    本案據以認定事實之供述證據，公訴人、被告林金花及辯護
    人於本院言詞辯論終結前均未爭執其證據能力，經審酌該等
    證據之取得並無違法，且與本案待證事實具有關聯性，依刑
    事訴訟法第159條之5之規定，自有證據能力；至所引非供述
    證據部分，與本案事實具自然關聯性，且非公務員違背法定
    程序所取得，依同法第158條之4規定反面解釋，亦具證據能
    力。
貳、實體部分：
一、認定事實所憑之證據及理由：
    上揭事實，迭據被告於偵查及審理時坦承不諱（見偵字卷第
    85至86頁，審原交易字卷第66至67頁），核與證人即遭被告
    駕車追撞之前車駕駛廖政男、呂志遠於警詢時之證述情節相
    符（見偵字卷第43至46、49至51頁），復有被告之酒精濃度
    測試值表、本案使用之酒測器之呼氣酒精測試器檢定合格證
    書、道路交通事故調查報告表㈠㈡、現場圖及現場照片可佐（
    見偵字卷第23、25、55至61、65至73頁），足認被告上開任
    意性自白確與事實相符，堪以採信。綜上，本案事證明確，
    被告犯行堪以認定，應予依法論科。
二、論罪科刑：
  ㈠法律適用：
    核被告所為，係犯刑法第185條之3第1項第1款之吐氣所含酒
    精濃度達每公升0.25毫克以上而駕駛動力交通工具罪。 
　㈡量刑審酌：
　　爰以行為人責任為基礎，審酌政府屢屢宣導酒後駕車之危險
    性與違法性，以貫徹「酒駕零容忍」政策為目標而加強執法
    ，社會輿論更不斷譴責酒後駕車行為，被告明知上情，且知
    悉酒精成分對人之意識能力有不良影響，其前於99至107年
    間，已有4度公共危險（酒後駕車）前案紀錄，素行甚劣，
    仍不知警惕，再犯相同罪名之本案，全然不能確實省思酒後
    駕車所衍生之高度潛在危險性，既漠視自己生命、身體之安
    危，亦罔顧公眾往來之安全，於服用酒類，吐氣所含酒精濃
    度高達每公升0.84毫克之狀態下，仍心存僥倖，執意於夜間
    時段逞能駕駛小客車行駛於國道高速公路上，造成公眾行車
    往來之高度危險，更肇生事故，誠難寬貸，兼衡其犯後坦承
    犯行之態度、被告自述國中畢業之智識程度、擔任雜工、月
    收入約新臺幣2、3萬元、現借住於同事家、需扶養在學子女
    等生活狀況，暨被告自述案發當天飲酒原因乃一般聊天喝酒
    ，核與其原住民身分之背景文化無涉等一切情狀，量處如主
    文所示之刑，並諭知易科罰金及易服勞役之折算標準，以資
    懲儆。另卷內查無足以證明被告構成累犯事實之前案徒刑執
    行完畢資料（前案確定判決、執行指揮書、執行函文、執行
    完畢文件等相關原始執行資料，至於前案紀錄表為法院於分
    案時為瞭解本案與他案是否構成同一性或單一性之關聯、被
    告有無在監在押情狀而主動調取，自不得移作被告構成累犯
    事實之不利於被告之證據），依最高法院刑事大法庭110年
    度台上大字第5660號裁定意旨，本院無從裁量是否因累犯而
    應加重其刑，爰改列為量刑審酌（從重）事由，附此敘明。
    　　
據上論斷，應依刑事訴訟法第299條第1項前段（依法院辦理刑事
訴訟案件應行注意事項第159點，判決書據上論結部分，得僅引
用應適用之程序法條），判決如主文。
本案經檢察官陳舒怡提起公訴，檢察官謝雨青到庭執行職務。
中　　華　　民　　國　　111 　年　　9 　　月　　21　　日
                  刑事第二十庭  法  官  賴鵬年　　
上正本證明與原本無異。 
如不服本判決應於收受送達後20日內向本院提出上訴書狀，並應
敘述具體理由；其未敘述上訴理由者，應於上訴期間屆滿後20日
內向本院補提理由書（均須按他造當事人之人數附繕本）「切勿
逕送上級法院」。告訴人或被害人如對於本判決不服者，應具備
理由請求檢察官上訴，其上訴期間之計算係以檢察官收受判決正
本之日期為準。 因疫情而遲誤不變期間，得向法院聲請回復原
狀。
                                書記官  林意禎
中　　華　　民　　國　　111 　年　　9 　　月　　22　　日

附錄本案論罪科刑法條全文：
中華民國刑法第185條之3
駕駛動力交通工具而有下列情形之一者，處3年以下有期徒刑，
得併科30萬元以下罰金：
一、吐氣所含酒精濃度達每公升零點二五毫克或血液中酒精濃度
    達百分之零點零五以上。
二、有前款以外之其他情事足認服用酒類或其他相類之物，致不
    能安全駕駛。
三、服用毒品、麻醉藥品或其他相類之物，致不能安全駕駛。
因而致人於死者，處3年以上10年以下有期徒刑，得併科2百萬元
以下罰金；致重傷者，處1年以上7年以下有期徒刑，得併科1百
萬元以下罰金。
曾犯本條或陸海空軍刑法第54條之罪，經有罪判決確定或經緩起
訴處分確定，於十年內再犯第1項之罪因而致人於死者，處無期
徒刑或5年以上有期徒刑，得併科3百萬元以下罰金；致重傷者，
處3年以上10年以下有期徒刑，得併科2百萬元以下罰金。